---
title: "Etude sur les manchots"
author: "MP Etienne, Florence Ghestem et al."
date: "9/2/2021"
output: html_document
---

```{r setup, include=FALSE}
knitr::opts_chunk$set(echo = TRUE)
```

## Introduction 

Le  [Dr. Kristen Gorman](https://www.uaf.edu/cfos/people/faculty/detail/kristen-gorman.php) et la [station Palmer en Antarctique](https://pal.lternet.edu/) sont membres  de a member of [ Long Term Ecological Research Network](https://lternet.edu/) et ont collectés un jeu de données portant sur 344 manchots appatenant à 3espèces différentes. Ces données sont disponibles dans le package [palmerpenguins](https://allisonhorst.github.io/palmerpenguins/). Ce package peut être installé à l'aide de la commande

```{r install_package, eval = FALSE}
install.packages('palmerpenguins')
```

L'objectif de cette classe est de proposer des représentations graphiques de ces données en collaborant à l'aide de l'outil git.

<<<<<<< HEAD
On charge le package 
```{r load_package}
library('palmerpenguins')
```


Une commande qui ne sera pas exécutée

```{r commande_pas_utilisee, eval = FALSE}
2+2
```

=======
We charge the new package 
```{r commande_morte, eval = FALSE}
2+2

```
```{r, eval = TRUE}
```


>>>>>>> 06829abac37ea79ad61ba498eb121c7043d39acc
