---
title: "Etude sur les manchots"
author: "An, Florence Ghestem Elias"
date: "9/2/2021"
output: html_document
---

```{r setup, include=FALSE}
knitr::opts_chunk$set(echo = TRUE)
```

## Introduction 

Le  [Dr. Kristen Gorman](https://www.uaf.edu/cfos/people/faculty/detail/kristen-gorman.php) et la [station Palmer en Antarctique](https://pal.lternet.edu/) sont membres  de a member of [ Long Term Ecological Research Network](https://lternet.edu/) et ont collectés un jeu de données portant sur 344 manchots appatenant à 3espèces différentes. Ces données sont disponibles dans le package [palmerpenguins](https://allisonhorst.github.io/palmerpenguins/). Ce package peut être installé à l'aide de la commande

```{r install_package, eval = FALSE}
install.packages('palmerpenguins')

```

On charge le package 
```{r chargement_du_package}
library(palmerpenguins)
```

```{r}
data <- data(package = "palmerpenguins")
head(penguins)
```

```{r}
lm <- lm(bill_length_mm~bill_depth_mm, data = penguins)
summary(lm)
```


Commande non executée 

```{r commande morte, eval=FALSE}
2+2
```

Commande executée 
```{r commande utilisée}
2+2
```

Création d'une boucle 

```{r loop}
i=0
for (i in 1:10){
  N=i+1
  cat("N est égal à", N , "
")
}

#06829abac37ea79ad61ba498eb121c7043d39acc
```



